ACORDAO-COMPLETO-2393876

ACÓRDÃO DE RELAÇÃO

ACÓRDÃO DE RELAÇÃO 265/2020 ATA 4/2020 - PLENÁRIO

Acórdão 265/2020-TCU-Plenário
Trata-se de recurso de reconsideração interposto pelo Sr. Adeilson Teixeira Bezerra, contra os itens 9.4, 9.5 e subitens, 9.6, 9.7, 9.8 e 9.10 do Acórdão 2090/2018-TCU-Plenário, por meio do qual esta Corte de Contas julgou suas contas irregulares, imputando-lhe débito e multa, e inabilitando-o para o exercício de cargo em comissão ou função de confiança no âmbito da administração pública federal pelo prazo de 8 anos (peça 235) .
Considerando que a oposição de embargos de declaração é causa de suspensão do prazo para interposição dos demais recursos;
Considerando que a suspensão que incidiu in casu, fez "paralisar" a contagem do prazo para a interposição dos demais recursos previstos no Regimento, a teor do art. 287, § 3º, do RITCU;
Considerando que o lapso temporal decorrido entre a notificação da decisão original e a oposição dos embargos de declaração foi de 5 dias;
Considerando que, a partir da notificação da deliberação que julgou os embargos, o prazo para a interposição de recurso voltou a transcorrer de onde parou, restando, no caso concreto, 10 dias a contar de 4/9/2019, exaurindo-se o prazo recursal na data de 13/9/2019;
Considerando que o lapso temporal decorrido entre a notificação da deliberação que julgou os embargos e a interposição do presente recurso foi de 16 dias, uma vez que o apelo foi protocolizado na data de 19/9/2019, restando, portanto, intempestivo;
Considerando que o recorrente se limita a indicar as alegações apresentadas nas razões de justificativas juntadas à peça 170, sem aduzir novos argumentos ou colacionar novos documentos ao apelo;
Os Ministros do Tribunal de Contas da União, quanto ao processo a seguir relacionado, ACORDAM, por unanimidade, com fundamento no art. 32, inciso I e parágrafo único, da Lei 8.443/1992, e nos arts. 143, inciso IV, alínea "b", e § 3º, 277, inciso I, e 285, caput e § 2º, do Regimento Interno do TCU, de acordo com os pareceres emitidos nos autos, em:
não conhecer do recurso de reconsideração interposto pelo Sr. Adeilson Teixeira Bezerra, por restar intempestivo e não apresentar fatos novos;
encaminhar cópia desta decisão, acompanhada da instrução da unidade técnica, ao recorrente;
encaminhar os autos à Serur para análise de mérito dos recursos interpostos por Horácio Rafael de Albuquerque Aguiar, José Queiroz de Oliveira e Valber Paulo da Silva.
1. Processo TC-Processo 003.643/2012-3 (TOMADA DE CONTAS ESPECIAL) 
	1.1. Apensos: Processo 015.019/2009-2 (Representação) .
	1.2. Responsáveis: Adeilson Teixeira Bezerra (XXX.355.744-XX) ; Bergson Aurélio Farias (XXX.079.144-XX) ; Carlos Roberto Ferreira Costa (XXX.980.074-XX) ; Clodomir Batista de Albuquerque (XXX.900.644-XX) ; Damião Fernandes da Silva (XXX.143.604-XX) ; Famor - Fabricação e Montagem de Equipamentos Industriais e Representações Ltda. (04.184.837/0001-99) ; G&A Nobre Ltda (03.553.201/0001-04) ; Gilmar Cavalcante Costa (XXX.038.184-XX) ; Horácio Rafael de Albuquerque Aguiar (XXX.306.704-XX) ; José Carlos Lopes de Souza (XXX.846.344-XX) ; José Lúcio Marcelino de Jesus (XXX.087.844-XX) ; José Queiroz de Oliveira (XXX.494.905-XX) ; José Zilto Barbosa Júnior (XXX.174.404-XX) ; Log Logística Comercial e Representações Ltda (04.463.080/0001-72) ; Mcc - Manutenção, Construção e Comercio Ltda (00.400.963/0001-82) ; Mr Engenharia Ltda (03.066.245/0001-00) ; Pratica Engenharia e Construções Ltda (01.722.421/0001-99) ; Salinas Construções e Projetos Ltda (05.559.104/0001-54) ; Silva & Cavalcante Ltda - Me (03.924.817/0001-44) ; Tacofer Comercial Ltda (02.993.357/0001-43) ; Terceirizadora Santa Clara Ltda - Me (04.963.564/0001-80) ; Valber Paulo da Silva (XXX.063.584-XX) .
	1.3. Recorrente: Adeilson Teixeira Bezerra (XXX.355.744-XX) .
	1.4. Entidade: Companhia Brasileira de Trens Urbanos.
	1.5. Relator: Ministro Vital do Rêgo.
	1.6. Representante do Ministério Público: Subprocurador-Geral Lucas Rocha Furtado.
	1.7. Relator da deliberação recorrida: Ministro José Mucio Monteiro.
	1.8. Unidade Técnica: Secretaria de Recursos (Serur) .
	1.9. Representação legal: Adeilson Teixeira Bezerra (OAB/AL 4.719) . 
	1.10. Determinações/Recomendações/Orientações: não há.

Companhia Brasileira de Trens Urbanos.

Adeilson Teixeira Bezerra (XXX.355.744-XX); Bergson Aurélio Farias (XXX.079.144-XX); Carlos Roberto Ferreira Costa (XXX.980.074-XX); Clodomir Batista de Albuquerque (XXX.900.644-XX); Damião Fernandes da Silva (XXX.143.604-XX); Famor - Fabricação e Montagem de Equipamentos Industriais e Representações Ltda. (04.184.837/0001-99); G&A Nobre Ltda (03.553.201/0001-04); Gilmar Cavalcante Costa (XXX.038.184-XX); Horácio Rafael de Albuquerque Aguiar (XXX.306.704-XX); José Carlos Lopes de Souza (XXX.846.344-XX); José Lúcio Marcelino de Jesus (XXX.087.844-XX); José Queiroz de Oliveira (XXX.494.905-XX); José Zilto Barbosa Júnior (XXX.174.404-XX); Log Logística Comercial e Representações Ltda (04.463.080/0001-72); Mcc - Manutenção, Construção e Comercio Ltda (00.400.963/0001-82); Mr Engenharia Ltda (03.066.245/0001-00); Pratica Engenharia e Construções Ltda (01.722.421/0001-99); Salinas Construções e Projetos Ltda (05.559.104/0001-54); Silva & Cavalcante Ltda - Me (03.924.817/0001-44); Tacofer Comercial Ltda (02.993.357/0001-43); Terceirizadora Santa Clara Ltda - Me (04.963.564/0001-80); Valber Paulo da Silva (XXX.063.584-XX).

ACORDAO-COMPLETO-2538003

Acórdão de Relação 1747/2022 - Plenário

Acórdão de Relação

ACORDAO-COMPLETO-2444721

Acórdão 562/2021 - Plenário

VITAL DO RÊGO

Ministro José Mucio Monteiro.

Adeilson Teixeira Bezerra (OAB/AL 4.719).

Subprocurador-Geral Lucas Rocha Furtado.

TOMADA DE CONTAS ESPECIAL (TCE)

Secretaria de Recursos (Serur).